# 外汇收支情况表-结购汇差额

提问人：citybiding 时间：2011-03-31 13:54:54
想问一下，远期外汇交易的结购汇发生额是否包含在内？ 另外一个，这个是应该按发生时的汇率计算还是期末汇率计算？

回答人：chenyiwei
实际发生人民币和外币之间的币种转换时，无论是依据远期合同进行的到期结算，还是常规的按照即期汇率进行结汇、购汇，都计入本项目。 本项目应按发生时的汇率填写。